【裁判字號】    89,交簡上,37
【裁判日期】    901221
【裁判案由】    過失傷害
【裁判全文】
臺灣桃園地方法院刑事判決                        八十九年度交簡上字第三七號
    上  訴  人  臺灣桃園地方法院檢察署檢察官
    被      告  乙○○
右上訴人因被告過失傷害案件，不服本院中壢簡易庭八十九年四月七日八十九年度壢
交簡字第二四五號第一審簡易判決（聲請簡易判決處刑案號：八十八年度偵字第一七
四七九號），提起上訴，本院管轄之第二審地方法院合議庭判決如左：
    主  文
原判決撤銷。
乙○○因過失傷害人，處有期徒刑參月，如易科罰金以參佰元折算壹日。
        事  實
一、乙○○於民國八十八年六月二十三日下午一時三十分許駕駛車號ＡＬ－五四六九
    號自用小客車沿桃園縣中壢市○○里○鄰○○路面狹窄僅寬三．五公尺，且彎曲
    之產業道路由永福路往新中北路方向行駛，可預見途經彎道時，因視距不良，本
    應注意警戒車前狀況，以隨時採取必要之安全措施，且應減速慢行，作隨時停車
    之準備，而依當時天候晴、日間有自然光、路面乾燥、無缺陷、無障礙物等情形
    ，並無不能注意之情況，竟疏未注意車前狀況，猶以時速六十公里之車速前駛，
    適丙○○騎駛ＵＭＹ－九九八號輕型機車沿該路由新中北路往新福路反方向駛至
    ，乙○○車於過彎道時始見丙○○騎駛機車迎面而來，雖趕緊踩煞車仍因車速過
    快閃煞不及而正面撞上丙○○騎駛之機車，致丙○○倒地，因此受有兩側遠端橈
    骨骨折之傷害，乙○○見肇事後立即下車將受傷之丙○○扶上所駕駛ＡＬ－五四
    六九號自用小客車載送至行政院衛生署桃園醫院醫治後，在有偵查犯罪職權之機
    關或公務員未發見其為上開車禍之肇事者前，先在醫院打電話報警，旋即與丙○○之母親及同學前往桃園縣警察局中壢分局普仁派出所由乙○○向普仁派出所警
    員甲○○備案並報告車禍經過，進而接受本案審判。
二、案經丙○○訴請桃園縣警察局中壢分局報請台灣桃園地方法院檢察署檢察官聲請
    簡易判決處刑。
        理  由
一、右揭事實，業據被告乙○○於本院調查時供承不諱，且據告訴人丙○○於警訊、
    偵查及本院調查審理時及證人李校德於八十八年九月十五日警訊及九十年三月一
    日本院調查時陳述甚詳，並有道路交通事故調查報告表、現場照片四紙、車損估
    價單影本二紙及承辦員警繪製之車禍現場測繪圖一紙附卷可稽，而告訴人丙○○
    因本件車禍受有兩側遠端橈骨骨折之傷害，亦有台灣省立桃園醫院診斷證明書影
    本一紙附卷可稽。按汽車行駛時，駕駛人應注意車前狀況，並隨時採取必要之安
    全措施，且行經彎道時應減速慢行，作隨時停車之準備，道路交通安全規則第九
    十四第三項及第九十三條第一項第四款分別定有明文，而前開肇事路段係位於中
    壢市○○里○鄰○○路面狹窄僅寬三．五公尺之產業道路之彎道處，有上開承辦
    警員甲○○製作之道路交通事故調查報告表、車禍現場測繪圖一紙及現場照片四
    紙足稽，由於該路段路面狹窄，且彎曲致視距不良，被告駕車行經該路段自應隨
    時警戒車前狀況，且應減速慢行，作隨時停車之準備，而據交通事故調查報告表
    所示，肇事當時天候、道路無障礙等情形，顯見當時並無不能注意之情事存在，
    詎其猶以六十公里之車速前駛，致車甫右彎即正面撞上對向迎面而來之告訴人丙○○騎駛之機車，致告訴人丙○○受有前開傷害，顯有過失甚明，是被告之過失
    行為與告訴人丙○○所受傷害間，顯有相當因果關係。是本件事證明確，被告犯
    行堪予認定。
二、核被告所為，係犯刑法第二百八十四條第一項前段之過失傷害罪。查被告肇事後
    ，於偵查機關尚未發覺前，主動前往普仁派出報案向該派出所警員甲○○報告車
    禍經過一節，業據證人甲○○於本院訊問時證述在卷可稽，符合刑法第六十二條
    前段規定，減輕其刑。原審經審理結果，認被告罪證明確，予以論科，固非無見
    。惟查，原審對於被告肇事後自首一節未予審酌，亦未敘明理由，自有判決不適
    用法則而違背法令之處，檢察官上訴意旨以被告駕車超速行駛於郊外產業道路，
    致告訴人丙○○受有兩側遠端橈骨骨折之傷害，成為殘廢狀態，已屬身體上重大
    不治或難治之傷害，而認原審判決量刑過輕，經本院向診治告訴人丙○○之行政
    院衛生署桃園醫院（原台灣省立桃園醫院）查詢結果，該醫院回覆「：丙○○於
    八十八年六月二十三日接受手術後，於門診追蹤治療，最後回診日期為八十九年
    六月十九日，此時雙手腕活動度接近正常」，有行政院衛生署桃園醫院八十九年
    十月二十日八九桃醫醫秘字第一○一○八號函可稽，是知告訴人丙○○因上開車
    禍案件所致之傷害尚非屬身體體上重大不治或難治之傷害，檢察官上開指陳即無
    理由，惟原審判決既有上開可議且難以維持之處，自應予撤銷改判。被告於行為
    後，刑法第四十一條將原「犯最重本刑為三年以下有期徒刑以下之刑之罪，而受
    六月以下有期徒刑或拘役之宣告，因身體、教育、職業或家庭之關係，執行顯有
    困難者，得以一元以上三元以下折算一日，易科罰金」之規定，於九十年一月四
    日修正為刑法第四十一條第一項前段，修正後之新規定為「犯最重本刑為五年以
    下有期徒刑以下之刑之罪，而受六個月以下有期徒刑或拘役之宣告，因身體、教
    育、職業、家庭之關係或其他正當事由，執行顯有困難者，得以一元以上三元以
    下折算一日，易科罰金」，上開修正後之新規定已於九十年一月十日經總統公布
    ，而於同年一月十二日生效施行，是被告行為後法律已有變更，經比較新舊法之
    結果，修正前後之規定對被告利益輕重相等，應依刑法第二條第一項前段之規定
    ，適用修正後之法律，併予敘明。爰審酌被告過失情節，告訴人所受傷害程度，
    被告迄未與告訴人達成民事和解，犯後態度等一切情狀，量處如主文所示之刑，
    並諭知易科罰金之折算標準。
三、被告經合法傳喚，無正當理由不到庭，爰不待其陳述，逕行判決。
據上論斷，應依刑事訴訟法第四百五十五條之一第三項、第三百七十一條、第三百六
十九條第一項前段、第三百六十四條、第二百九十九條第一項前段，刑法第二條第一
項前段、第二百八十四條第一項前段、第六十二條前段、第四十一條第一項前段，罰
金罰鍰提高標準條例第一條前段、第二條，判決如主文。
本案經檢察官楊挺宏到庭執行職務。
中      華      民      國    九十      年     十二     月    二十一    日
                                臺灣桃園地方法院交通法庭
                                    審判長法 官   江振義
                                          法 官   江德民
                                          法 官   林婷立
右正本證明與原本無異。
不得上訴。
                                          書記官   黃子祝
中      華      民      國     九十      年      十二     月   二十四   日
附論罪科刑依據之法條：
刑法第二百八十四條第一項前段
因過失傷害人者，處六月以下有期徒刑、拘役或五百元以下罰金。致重傷者，處一年
以下有期徒刑、拘役或五百元下罰金。


司法院資訊處製作；財團法人民間司法改革基金會備份。
